【裁判字號】    97,上訴,4409
【裁判日期】    971006
【裁判案由】    違反臺灣地區與大陸地區人民關係條例
【裁判全文】
臺灣高等法院刑事判決                97年度上訴字第4409號
    上  訴  人
    即  被  告  甲○○
上列上訴人因違反臺灣地區與大陸地區人民關係條例案件， 不
服臺灣臺北地方法院97年度訴字第816號，中華民國97年8月22日
第一審判決（起訴案號：臺灣臺北地方法院檢察署97年度偵字第
7672號），提起上訴，本院判決如下：
    主  文
上訴駁回。
    理  由
一、按上訴書狀應敘述具體理由；上訴書狀未敘述上訴理由者，
    應於上訴期間屆滿後20日內補提理由書於原審法院，刑事訴
    訟法第361條第2項、第3項前段定有明文。 而第二審法院認
    為上訴書狀未敘述理由，應以判決駁回之。但其情形可以補
    正而未經原審法院命其補正者，審判長應定期間先命補正，
    此觀同法第367條規定甚明。又所謂具體理由， 必係依據卷
    內既有訴訟資料或提出新事證，指摘或表明第一審判決有何
    採證認事、用法或量刑等足以影響判決本旨之不當或違法，
    而構成應予撤銷之具體事由，始克當之（例如：依憑證據法
    則具體指出所採證據何以不具證據能力，或依憑卷證資料，
    明確指出所為證據證明力之判斷如何違背經驗、論理法則）
    ；倘僅泛言原判決認定事實錯誤、違背法令、量刑失之過重
    或輕縱，而未依上揭意旨指出具體事由，或形式上雖已指出
    具體事由，然該事由縱使屬實，亦不足以認為原判決有何不
    當或違法者（例如：對不具有調查必要性之證據，法院未依
    聲請調查亦未說明理由，或援用證據不當，但除去該證據仍
    應為同一事實之認定），皆難謂係具體理由（最高法院97年
    度台上字第892號判決意旨參照）。
二、經查：本件原判決依上訴人即被告甲○○坦承外，並有移民
    署97年5月19日移署資處雲字第09711051410號函檢附之大陸
    地區人民入出臺灣地區申請書、大陸地區人民進入臺灣地區
    保證書、海基會證明書、河池市公證處結婚證明書（原審卷
    第13頁至第20頁）、大陸地區人民明細資料報表、中正戶政
    事務所結婚登記申請書、戶籍謄本、共犯蘇麗麗之中華民國
    臺灣地區旅行證影本（偵卷第14至17頁），且與證人即與被
    告假結婚之大陸地區人民蘇麗麗之供述互核大致相符為據。
    並審酌被告利用假結婚之不法手段，使大陸地區人民蘇麗麗
    進入臺灣地區非法打工，規避對於大陸地區人民入境之管制
    ，對於臺灣地區入境管制、就業市場及治安之影響極大，惟
    其事後並未取得約定之報酬，且自偵查時起即坦承犯行，已
    具悔意，判處有期徒刑1年2月。均已詳敘其所憑證據、認定
    理由及量刑依據。從形式上觀察，原判決並無認定事實錯誤
    、量刑瑕疵或違背法令之情形。被告上訴理由主張尹到移民
    署辦理蘇麗麗第二次來台，是為了辦理離婚事宜，豈知蘇麗
    麗來台均未告知伊，直至為警查獲尹才知情云云，上訴請求
    撤銷改判，從輕量刑云云，非但空泛無據，且未指摘原判決
    關於認定事實、適用法律及量刑等項，有何具體違法或不當
    。揆諸上開說明，顯然置原判決已經明白論斷審酌、說明之
    事項於不顧，意在拖延訴訟，自形式上觀察，核非足以動搖
    原判決之實質具體理由，依照上揭說明，應認其上訴為不合
    法律上之程式，予以駁回，並不經言詞辯論為之。
據上論斷，應依刑事訴訟法第367條前段、第372條，判決如主文
。
中    華    民    國    97    年    10    月    6     日
            刑事第４庭    審判長法  官  陳筱珮
                                法  官  鄭水銓
                                法  官  周煙平
以上正本證明與原本無異。
如不服本判決，應於收受送達後十日內向本院提出上訴書狀，其
未敘述上訴之理由者並得於提起上訴後十日內向本院補提理由書
（均須按他造當事人之人數附繕本）。
                                書記官  蕭麗珍
中    華    民    國    97    年    10    月    9     日


司法院資訊處製作；財團法人民間司法改革基金會備份。
